臺灣高雄地方法院刑事判決　　　　　　　　　　　　　九十年度易字第四七二號
　　公　訴　人　臺灣高雄地方法院檢察署檢察官
　　被　　　告　乙○○
右列被告因毀棄損壞案件，經檢察官提起公訴（九十年度偵字第一０四五０號），本
院判決如左：
    主  文
乙○○無罪。
    理  由
一、按犯罪事實應依証據認定之，無証據不得推定其犯罪事實，又不能証明被告犯罪
    者，應諭知無罪之判決，刑事訴訟法第一百五十四條、第三百零一條第一項分別
    定有明文。又認定不利於被告之事實，須依積極證據，苟積極證據不足為不利於
    被告事實之認定，即應為有利於被告之認定，更不必有何有利之證據，最高法院
    著有三十年上字第八一六號判例可參。
二、公訴意旨略以：被告乙○○與丙○○係分別住居在高雄縣岡山鎮○○路二０五號
    及二０七號之鄰居，丙○○並曾在上開二處房屋中間巷道前，起建圍牆一面，用
    以阻隔兩家往來。詎乙○○於民國九十年五月八日某時許，為搭蓋其住處前之鐵
    皮屋頂，用以擋雨，即欲將該鐵皮屋頂跨越在丙○○所建之圍牆上以穩固支撐點
    ，竟趁丙○○未在家之際，基於毀損之犯意，將丙○○所建圍牆上十餘支塑膠支
    撐管全數剷除，並搭蓋鐵皮屋頂於圍牆上，嗣丙○○返家後始知上情。因認被告
    所為，係犯刑法第三百五十四條之毀損罪嫌云云。
三、訊據被告堅決否認有毀棄損壞之犯行，辯稱：我沒有毀損告訴人圍牆上的塑膠支
    撐管，我的鐵皮屋是在七十四年就搭蓋好了，是在她所做的塑膠支撐管之前。她
    的圍牆是建在我的鐵皮屋下面；在水泥牆上的白色塑膠板是我叫甲○○來搭建的
    等語。經查證人甲○○到庭證稱：「（在水泥牆上之塑膠支撐管，你在搭建ｐｃ
    板時是否有將它全部剷除？）我在施工時，因不方便，所以將它剷除，但我不知
    道是隔壁所有的」、「（是否是被告叫你剷除的？）不是，我要剷除時被告不在
    家，我因工作不方便，所以就將其剷除」、「（剷除後有無告訴被告？）沒有，
    我以為是被告的」等語（見本院九十一年一月十六日訊問筆錄），顯見系爭之塑
    膠支撐管並非被告所剷除，而被告之過失乃在於被告雇用甲○○搭建水泥牆上的
    白色塑膠板時，並未告知甲○○上開之水泥牆上的塑膠支撐管並非其所有，於施
  工之時，應注意不得將之毀損，因之本件被告顯無毀損之行為，縱有過失，刑法
    第三百五十四條亦不處罰過失犯行。是被告之前開行為不能證明係屬毀棄損壞之
    行為，此外，復查無其他證據足認被告有毀損之犯行，揆諸首開說明，本案被告
    之犯罪，即屬不能證明，自應為無罪之諭知。
據上論斷，應依刑事訴訟法第三百零一條第一項，判決如主文。
本案經檢察官李靜文到庭執行職務。
中      華      民      國    九十一    年      一      月     三十     日
                                  臺灣高雄地方法院刑事第七庭
                                      法  官  陳  信  伍
右正本證明與原本無異。
如不服本判決，應於判決送達後十日內，向本院提出上訴狀。
                                      書記官  李  宗  諺
中      華      民      國    九十一    年      一      月     三十     日
